臺灣苗栗地方法院刑事判決　　　　　　　　　　　　　九十三年度易字第一一三號
　　公　訴　人　臺灣苗栗地方法院檢察署檢察官
　　被　　　告　乙○○　三十七.
右列被告因竊盜案件，經檢察官提起公訴（九十三年度偵字第一０一六號），本院依
簡式審判程序審理，判決如左：
    主  文
乙○○攜帶兇器竊盜，未遂，累犯，處有期徒刑柒月。扣案之Ｔ型扳手壹支沒收。
    事  實
一、乙○○曾因(1)恐嚇案件，經本院於八十八年八月六日以八十八年度易字第三七八
    號判處有期徒刑八月，並於八十八年九月十六日確定。(2)復因違反槍砲彈藥刀械
    管制條例案件，經本院以八十九年度易字第七九三號判決，判處有期徒刑四月，
    如易科罰金，以三百元折算一日，並於民國九十年五月二十八日確定。(2)因贓物
    案件，經本院以八十九年度訴字第四三一號判決，判處有期徒刑五月，如易科罰
    金，以三百元折算一日，並於九十年七月四日確定。(3)復違反毒品危害防制條例
    案件，經本院以八十九年度易字第八九九號判決，判處有期徒刑十月，並於九十
    年七月五日確定。(4)因竊盜罪，經本院於九十一年九月二十七日以九十一年度易
    字第四四六號判決，判處有期徒刑十月，並於九十一年十月二十八日確定。上開
    (2)至(5)四案經本院以九十一年度聲字第六八四號裁定定應執行有期徒刑二年三月
    確定，與前揭(1)之案件接續執行，於九十二年八月二十七日縮短刑期假釋出監，
    並於假釋期間付保護管束，甫於九十三年一月二十八日假釋期滿保護管束未經撤
    銷視為執行完畢（起訴書誤載為同年二月三日執行完畢）。
二、詎乙○○猶不知悔改，竟基於為自己不法所有之意圖，於九十三年三月一日下午
    十一時三十分許，在苗栗縣苗栗市○○街廿一號前，持其所有客觀上對於人之生
    命、身體、安全構成威脅，具行兇危險性之工具Ｔ型扳手一把，破壞甲○○所有
    車號Ｗ四－五四○二號自小客車右前車門鎖，入內翻找欲竊取車內財物，於尚未
    得手之際，適為甲○○發現並報警處理，而為警當場查獲，並扣得上開Ｔ型扳手
    一把。
三、案經苗栗縣警察局苗栗分局報請臺灣苗栗地方法院檢察署檢察官偵查起訴。
    理  由
一、程序方面：
    本件被告簡萬來所犯為刑法第三百二十一條第一項第三款、第二項之攜帶兇器竊
    盜未遂罪，核屬刑事訴訟法第二百七十三條之一第一項所定死刑、無期徒刑、最
    輕本刑為三年以上有期徒刑以外之罪，亦非高等法院管轄之第一審案件，而被告
    於本院行準備程序中就被訴事實為有罪之陳述，經告知被告簡式審判程序之旨並
    聽取當事人意見後，本院合議庭裁定由受命法官獨任進行簡式審判程序，合先敘
    明。
二、認定犯罪事實所根據的證據及理由：
    (一)被告乙○○於警詢、偵查及審理中自白前揭攜帶兇器竊盜之犯行。
    (二)證人即被害人甲○○於警詢證述遭竊情節明確（見九十三年度偵字第一０一六
      號卷第二十四至二十五頁），且有汽車照片二張附卷可稽（同上偵卷第二十六
      頁），並有Ｔ型扳手一把扣案可資佐證。
    (三)綜上所述，被告之自白，核與事實相符，應堪採信。本件事證明確，被告犯行
      堪以認定。
三、論罪科刑的理由：
    (一)按刑法第三百二十一條第一項第三款之攜帶兇器竊盜未遂罪，其兇器之種類並
      無限制，凡客觀上足以對人之生命、身體、安全構成威脅者均屬之。且只需行
      竊時有攜帶此種具有危險性之兇器已足，並不以攜帶之初即有行凶之意圖為必
      要，最高法院七十九年台上字第五二五三號判例可資參照。次按扣案之Ｔ型扳
      手一把，屬金屬材質，被告持以破壞車門鎖，可見質地堅硬，客觀上足以對人
      之生命、身體、安全構成威脅，具行兇之危險性，認屬前開法條上所稱之兇器
      當無疑；故核被告所為，係犯刑法第三百二十一條第一項第三款、第二項之攜
      帶兇器竊盜未遂罪。
    (二)查被告有事實欄所載之犯罪前科執行情形，有臺灣高等法院被告全國前案紀錄
      表、臺灣苗栗地方法院檢察署刑案資料查註紀錄表在卷可稽，其受有期徒刑執
      行完畢後，五年內再犯有期徒刑以上之本罪，為累犯，應依刑法第四十七條之
      規定，加重其刑。
    (三)次查被告於進入被害人之自小客車內著手竊取財物，於尚未得手之際，即為被
      害人發現後報警查獲，屬未遂階段，應依刑法第二十六條前段規定，按既遂犯
      之刑減輕之。又刑有加重及減輕，依法先加後減之。
    (四)爰審酌：
      (1)被告正值年壯，不思以正途賺取財富，冀圖不勞而獲，持客觀上足為兇器使
        用之Ｔ型扳手一把竊取他人自小客車內財物，對他人生命、身體、安全可能
        構成威脅，參以被告有如犯罪事實欄所載之前科紀錄，有臺灣高等法院被告
        全國前案紀錄表及台灣苗栗地方法院檢察署刑案資料查註紀錄表在卷可按，
        其素行不良，其再犯本案，本應嚴罰重懲。
      (2)惟本院念及被告並未竊得任何財物，尚未造成被害人難以彌補之損失，且犯
        後對於所犯情節俱能坦承交代，態度良好，有坦承悔過之具體表現，併參酌
        其生活狀況、品行、智識程度、犯罪之動機、目的、手段、所生危害，及公
        訴人向本院具體求處有期徒刑七月等一切情狀，量處主文所示之刑，以資懲
        儆。
    (五)上開Ｔ型扳手一支，依偵查卷內照片（見偵卷第二十七頁）所示，業經苗栗縣
      警察局苗栗分局扣案無訛，而該Ｔ型扳手係被告所有供其竊盜犯行所用之物，
      業據被告供認在卷，爰依刑法第三十八條第一項第二款之規定，為沒收之諭知
      。
四、適用法律依據：
    (一)刑事訴訟法第二百七十三條之一第一項，第二百九十九條第一項前段。
    (二)刑法第三百二十一條第一項第三款、第二項。
    (三)刑法第二十六條前段、第四十七條、第三十八條第一項第二款。
本案經檢察官劉正穆到庭執行職務。
中　　　華　　　民　　　國　　九十三　　年　　　四　　　月　　　一　　　日
                                    臺灣苗栗地方法院刑事第二庭
                                          法  官  顧 正 德
右正本證明與原本無異。
如不服本判決，應於判決送達後十日內向本院提出上訴狀（應抄附繕本）。
                                          書記官  黃 正 中
中　　　華　　　民　　　國　　九十三　　年　　　四　　　月　　　一　　　日
附錄本判決論罪科刑法條全文：
中華民國刑法第三百二十一條
犯竊盜罪而有左列情形之一者，處六月以上、五年以下有期徒刑：
一  於夜間侵入住宅或有人居住之建築物、船艦或隱匿其內而犯之者。
二  毀越門扇、牆垣或其他安全設備而犯之者。
三  攜帶兇器而犯之者。
四  結夥三人以上而犯之者。
五  乘火災、水災或其他災害之際而犯之者。
六  在車站或埠頭而犯之者。
前項之未遂犯罰之。
